臺灣板橋地方法院刑事判決　　　　　　　　　　　　　九十三年度易字第三五九號
　　公　訴　人　臺灣板橋地方法院檢察署檢察官
　　被　　　告　甲○○
右列被告因違反毒品危害防制條例案件，由檢察官提起公訴（九十三年度核退毒偵字
第三八號）及移送併辦（九十三年度毒偵字第一九二四號、九十三年度毒偵字第二三
三九號），經本院合議庭裁定由受命法官獨任進行簡式審判程序，判決如左：
    主      文
甲○○連續施用第二級毒品，處有期徒刑拾月。
    事      實
一、甲○○前因施用毒品案件，於民國（下同）九十二年七月二十八日，經本院以九
    十二年度毒聲字第二三五九號裁定送勒戒處所觀察、勒戒，嗣認無繼續施用毒品
    之傾向，於九十二年八月二十日釋放，並由臺灣板橋地方法院檢察署檢察官於九
    十二年八月二十七日以九十二年度毒偵字第二四七一號為不起訴處分，於九十二
    年八月二十八日公告；又因施用毒品案件，於九十二年十二月二十四日，經本院
    以九十二年度毒聲字第三九三三號裁定送觀察、勒戒，嗣認無繼續施用毒品之傾
    向，於九十三年一月十六日釋放，並由臺灣板橋地方法院檢察署檢察官於九十三
    年一月十六日以九十二年度毒偵字第四○二四號為不起訴處分，於九十三年一月
    二十七日公告。詎甲○○猶不知心生警惕，竟基於施用第二級毒品安非他命之概
    括犯意，於前開觀察、勒戒釋放後之五年內之九十三年二月初起至九十三年五月
    二十六日止，在臺北縣新莊市○○路三三四巷二十五弄二十三號二樓、臺北縣新
    莊市○○路一一○號五樓Ｂ室、臺北縣板橋市○○路某處，以自製吸食器施用安
    非他命多次，期間先後為警查獲（查獲時間、查獲機關、查獲地點均詳如附表所
    示）。
二、案經臺北縣政府警察局中和分局移送臺灣板橋地方法院檢察署檢察官偵查起訴及
    移送併辦。
　　理　　　由
一、按刑事訴訟法於九十二年二月六日修正公布，依該法第二百八十四條之一之規定
    ，除簡式審判程序及簡易程序案件外，第一審應行合議審判，復依同法第二百七
    十三條之一第一項之規定，除被告所犯為死刑、無期徒刑、最輕本刑為三年以上
    有期徒刑之罪或高等法院管轄第一審案件者外，於第一次審判期日前之準備程序
    進行中，被告先就被訴事實為有罪之陳述時，審判長得告知被告簡式審判程序之
    旨，並聽取當事人、代理人、辯護人及輔佐人之意見後，裁定進行簡式審判程序
    。查被告甲○○所犯係死刑、無期徒刑、最輕本刑為三年以上有期徒刑以外之罪
    ，其於準備程序中就被訴事實為有罪之陳述，經法官告知簡式審判程序之旨，並
    聽取公訴人、被告之意見後，業經本院合議庭依上開修正公布施行之刑事訴訟法
    規定裁定由受命法官獨任進行簡式審判程序，合先敘明。
二、訊據被告甲○○坦承右開犯罪事實，而被告先後經警查獲後所採集之尿液檢體均
    經檢驗出有安非他命類之陽性反應，此有臺北縣政府警察局中和分局毒品危害防
    制條例被移送者姓名暨代碼對照表、臺北縣政府警察局淡水分局查獲毒品案件被
    移送者姓名、代碼對照表、台灣檢驗科技股份有限公司於九十三年二月三十日、
    九十三年四月二十日出具之「濫用藥物尿液檢驗報告」、臺北縣政府警察局海山
    分局毒品危害防制條例被移送者姓名暨代碼對照表、台灣檢驗科技股份有限公司
    於九十三年五月二十六日出具之「濫用藥物尿液檢驗報告」各一紙（見臺灣板橋
    地方法院檢察署九十三年度核退毒偵字第三八號卷第十九頁、第二十頁、臺灣板
    橋地方法院檢察署九十三年度毒偵字第一九二四號卷第三十八頁、第四十頁、臺
    灣板橋地方法院檢察署九十三年度毒偵字第二三三九號卷第十三頁、第三十四頁
    ）附卷可稽，堪認被告前揭施用第二級毒品安非他命之自白與事實相符。又被告
    前因施用毒品案件，於九十二年七月二十八日，經本院以九十二年度毒聲字第二
    三五九號裁定送勒戒處所觀察、勒戒，嗣認無繼續施用毒品之傾向，於九十二年
    八月二十日釋放，並由臺灣板橋地方法院檢察署檢察官於九十二年八月二十七日
    以九十二年度毒偵字第二四七一號為不起訴處分，於九十二年八月二十八日公告
    ；又因施用毒品案件，於九十二年十二月二十四日，經本院以九十二年度毒聲字
    第三九三三號裁定送觀察、勒戒，嗣認無繼續施用毒品之傾向，於九十三年一月
    十六日釋放，並由臺灣板橋地方法院檢察署檢察官於九十三年一月十六日以九十
    二年度毒偵字第四○二四號為不起訴處分，於九十三年一月二十七日公告，此有
    該等不起訴處分書、臺灣高等法院被告全國前案紀錄表附卷足稽，其於前開觀察
    、勒戒釋放後之五年內再犯本案犯行，符合毒品危害防制條例第二十三條第二項
    之規定。從而，本案事證已臻明確，被告犯行洵堪認定，自應依法論科。
三、按安非他命係毒品危害防制條例第二條第二項第二款明定之第二級毒品，核被告
    甲○○所為，係犯毒品危害防制條例第十條第二項之施用第二級毒品罪。被告施
    用前後持有第二級毒品安非他命之低度行為，為其施用之高度行為所吸收，不另
    論罪。被告先後多次犯行，時間緊接、方法相同、觸犯構成要件相同之罪名，顯
    係基於概括之犯意，為連續犯，應依刑法第五十六條之規定論以一罪，並依法加
    重其刑。起訴書雖未敘及被告於九十三年二月六日一時許為警查獲並採尿前九十
    六小時內施用安非他命一次以外之本案其餘施用安非他命之犯行，惟該等部分及
    移送併辦部分（九十三年度毒偵字第一九二四號、九十三年度毒偵字第二三三九
    號）與起訴之犯罪事實有連續犯之裁判上一罪關係，為起訴效力所及，本院自應
    併予審理。爰審酌被告為警查獲後猶不知心生警惕及其犯罪動機、目的、手段、
    所生危害及其犯罪後於本院審理中坦承犯行，態度尚佳等一切情狀，量處如主文
    所示之刑，以資懲儆。
據上論斷，應依刑事訴訟法第二百七十三條之一第一項、第二百九十九條第一項前段
，毒品危害防制條例第十條第二項、第二十三條第二項，刑法第十一條前段、第五十
六條，判決如主文。
本案經檢察官楊仲農到庭執行職務。
中      華      民      國      九十三    年    七  　　月  　　五      日
                                臺灣板橋地方法院刑事第十五庭
                                      法  官 陳  鴻  清
右正本證明與原本無異。
如不服本判決應於收受送達後十日內向本院提出上訴書狀。
                                      書記官  林　蔚　然
中      華      民      國      九十三    年    七  　　月  　　五      日
附錄本案論罪科刑法條全文：
毒品危害防制條例第十條：
施用第一級毒品者，處六月以上五年以下有期徒刑。
施用第二級毒品者，處三年以下有期徒刑。
附表：
┌──┬───────┬──────┬────────┐
│編號│查獲時間      │查獲機關    │查獲地點        │
├──┼───────┼──────┼────────┤
│ 一 │九十三年二月六│臺北縣政府警│臺北縣新莊市中正│
│    │日零時三十分許│察局中和分局│路三三四巷二十五│
│    │              │            │弄二十三號二樓  │
├──┼───────┼──────┼────────┤
│ 二 │九十三年四月十│臺北縣政府警│臺北縣新莊市思源│
│    │四日十六時二十│察局淡水分局│路一一○號五樓三│
│    │分許          │            │Ｂ室            │
├──┼───────┼──────┼────────┤
│ 三 │九十三年五月十│臺北縣政府警│臺北縣板橋市館前│
│    │四日二十三時十│察局海山分局│路二六五巷一號一│
│    │分許          │            │○六室（南國賓館│
│    │              │            │）              │
└──┴───────┴──────┴────────┘
